臺灣高雄地方法院刑事判決　　　　　　　　　　　　　九十一年度交易字第三五號
　　公　訴　人　臺灣高雄地方法院檢察署檢察官
　　被　　　告　甲○○
右列被告因公共危險等案件，經檢察官提起公訴（九十年度偵字第一九０七八號），
本院判決如左：
    主  文
甲○○服用酒類，不能安全駕駛動力交通工具而駕駛，處罰金壹萬元，如易服勞役以
佰元折算壹日。
被訴過失傷害部分公訴不受理。
    事  實
一、甲○○明知飲酒後其吐氣所含酒精成分超過每公升零點二五毫克以上者，不得駕
    車，竟於民國九十年九月三日夜間，在高雄市○○區○○路二十九巷七號住處飲
    完啤酒二瓶後，已達無法安全駕駛車輛之程度，竟於翌日（即四日）凌晨一時五
    分許，騎乘車號ＱＥＩ─四六五號輕型機車，沿高雄市新興區○○○路西向東方
    向行駛，於行經該路與南華路交岔路口時，因酒後精神狀態不佳，致未能注意車
    前狀況及車輛行駛至無號誌之交岔路口，未劃分幹、支線者，左方車應暫停讓右
    方車先行之規定，致其所騎機車右前側車頭，與沿高雄市○○區○○路由南向北
    方向行駛，由乙○○所騎乘車號ＧＷＫ─０七０號之重型機車左前側車頭發生碰
    撞，乙○○人車倒地並受有右側尺撓骨骨折、右踝挫傷等傷害（過失傷害部分業
    經撤回告訴，詳如後述）。嗣經警到場處理後測得甲○○呼氣時酒精濃度為每公
    升零點五六毫克，始悉上情。
二、案經乙○○訴由高雄市政府警察局新興分局報請台灣高雄地方法院檢察署檢察官
    偵查起訴。
    理  由
壹、有罪部分：
一、訊據被告甲○○對於上開時、地，酒後駕駛，而與告訴人發生擦撞，致告訴人車
    倒地，因而受有上開等傷害之事實坦承不諱，復有高雄市政府警察局Ａ３類道路
    交通事故調查報告表附談話紀錄表、高雄市立大同醫院診斷證明書、酒精測試紀
    錄表、高雄市政府警察局舉發違反道路交通管理事件通知單、刑法第一百八十五
    條之三案件測試觀察紀錄表各一份及照片三幀附卷可稽，惟矢口否認有酒後不能
    安全駕車之犯行，辯稱：當時伊很清醒，是別人來撞伊云云。惟查：
（一）按刑法第一百八十五條之三規定所謂「不能安全駕駛」，係抽象危險犯，本不
      以發生具體危險為必要，而依醫學實驗證明所得經驗法則，對於吐氣酒精濃度
      達每公升０．二五毫克以上時，將使駕駛人產生複雜之技巧障礙、駕駛能力變
      壞之行為表現，肇事比率比一般未飲酒時高出二倍，而吐氣酒精濃度達每公升
      零點五毫克以上時，將使駕駛人產生平衡感與判斷力障礙升高，肇事比率比一
      般未飲酒時高出十倍（參見蔡志中著，對飲酒不能安全駕駛之執法研究，司法
      院第四十六期業務研究會講義）。本件被告於案發後測得其呼氣中之酒精濃度
      為每公升○．五六毫克，已如前述，依據上開研究報告之結論，另據告訴人於
      本院審理時供稱：「（當時情形？）被告當時是從東向西行駛，我從南華路由
      南向北，我經過大同路口時，時速約三、四十公里，我看到被告時，已經撞到
      了，被告的時速很快，我的車子是撞到左邊，所以我的右手撞斷：：：」等語
      （見本院九十一年一月三十日調查筆錄），及觀諸前揭道路事故調查表之記載
      係被告所騎機車右前側車頭與告訴人所騎機車左前側車頭發生碰撞，故本件車
      禍事故，應係被告於行經大同一路與南華路交岔路口時，未注意車前狀況及車
      輛行駛至無號誌之交岔路口，未劃分幹、支線者，左方車應暫停讓右方車先行
      之規定，貿然由左方大同一路口駛出，未讓右方南華路告訴人之機車先行，致
      衝撞告訴人之機車，足認被告案發當時已因服用酒類導致其反應變慢、感覺減
      低、思考及個性行為亦均受影響而改變，並影響控制與反應能力。
（二）再觀之卷附之刑法第一百八十五條之三案件測試觀察紀錄表，被告於查獲、測
      試或訊問過程，有「多話」情事，且被告自承：「：：：當時有二台機車併行
      ，我只看到其中一台停下，我要通過就撞倒了：：：」等語（九十一年一月三
      十日調查筆錄），倘是被告當時並未因飲酒而影響其駕駛，為何其於看到有二
      台機車併行且僅有其中一台停下後，仍強行通過路口，是被告應確有因服用酒
      類而影響其駕駛，本件事證明確，被告犯行，堪已認定。
二、核被告所為，係犯刑法第一百八十五條之三之服用酒類致不能安全駕駛動力交通
    工具罪。爰審酌被告無視政府法令之宣導及對他人生命、財產安全之尊重，竟於
    飲酒後駕車，不但對使用道路之他人已產生立即侵害之高度危險性，亦自陷於危
    險狀態中，嚴重侵害道路交通往來安全，惟念其犯後坦承犯行、態度尚佳，且前
    無犯罪紀錄，有臺灣高雄地方法院檢察署刑案資料查註記錄表附卷可稽等一切情
    狀，量處如主文所示之刑，並諭知易服勞役之折算標準。
貳、公訴不受理部分：
一、公訴意旨另謂：被告甲○○於九十年九月四日零時五分許，騎乘車號ＱＥＩ─四
    六五號輕型機車，沿高雄市新興區○○○路西向東方向行駛，行經該路與南華路
    交岔路口時，因酒後精神狀態不佳，致未能注意車前狀況，且復未注意車輛行駛
    至無號誌之交岔路口‧‧‧未劃分幹、支線或同為幹線道或支線道者，左方車應
    暫停讓右方車先行之規定，即貿然前行，適有告訴人乙○○騎乘車號ＧＷＫ─０
    七０號重型機車，沿高雄市○○區○○路由南向北方向行駛，行經上開交岔路口
    時，亦疏未注意行經無號誌之交岔路口，車輛應減速慢行，作隨時停車之準備等
    規定而驟然前行，由於雙方有如上所述之過失，告訴人見之被告所騎乘之機車時
    ，避煞皆已不及，而由被告所騎機車右前側車頭與告訴人所騎機車左前側車頭發
    生碰撞，並致告訴人受有右側尺撓骨骨折、右踝挫傷之傷害，因認此部分被告涉
    有過失傷害罪嫌。
二、按告訴乃論之罪，告訴人於第一審辯論終結前得撤回其告訴，又告訴經撤回者，
    應諭知不受理之判決，刑事訴訟法第二百三十八條第一項、第三百零三條第三款
    分別定有明文。
三、查本件告訴人告訴被告過失傷害案件，係觸犯刑法第二百八十四條第一項前段之
    過失傷害罪嫌，依同法第二百八十七條前段規定，須告訴乃論。此部分茲據告訴
    人乙○○當庭撤回告訴，此有本院九十一年三月二十一日審判筆錄在卷可稽，依
    前開說明，此部分應逕為不受理判決之諭知。
據上論斷，應依刑事訴訟法第二百九十九條第一項前段、第三百零三條第三款，刑法
第一百八十五條之三、第四十二條第二項，罰金罰鍰提高標準條例第二條，判決如主
文。
案經檢察官到庭秦德進執行職務。
中      華      民      國    九十一      年    四      月      四      日
                                臺灣高雄地方法院刑事第七庭
                                    審判長法  官    黃蕙芳
                                          法  官    何秀燕
                                          法  官    張茹棻
右正本證明與原本無異。
如不服本判決，應於判決送達後十日內，向本院提出上訴狀。
                                          書記官    李忠霖
中      華      民      國    九十一      年    四    月      四      日
附錄法條：
中華民國刑法第一百八十五條之三
服用毒品、麻醉藥品、酒類或其他相類之物，不能安全駕駛動力交通工具
而駕駛者，處一年以下有期徒刑、拘役或三萬元以下罰金。
